【裁判字號】    95,訴,694
【裁判日期】    951012
【裁判案由】    違反毒品危害防制條例
【裁判全文】
臺灣屏東地方法院刑事判決               95年度訴字第694號
公  訴  人  臺灣屏東地方法院檢察署檢察官
被      告  甲○○
上列被告因違反毒品危害防制條例案件，經檢察官提起公訴（95
年度毒偵字第1283號）被告於準備程序中就被訴事實為有罪之陳
述，經本院合議庭裁定改以簡式審判程序審理，判決如下：
    主  文
甲○○施用第一級毒品，累犯，處有期徒刑壹年，扣案如附表一
所示之物沒收；又施用第二級毒品，累犯，處有期徒刑捌月，扣
案如附表二所示之物沒收銷燬。應執行有期徒刑壹年陸月，扣案
如附表一所示之物沒收、如附表二所示之物沒收銷燬。
    事  實  及  理  由
一、甲○○前於民國89年間因施用毒品案件，經本院裁定送觀察
    、勒戒後，因認無繼續施用毒品之傾向，而於89年2 月11日
    執行完畢釋放，並經臺灣屏東地方法院檢察署檢察官以89年
    度毒偵字第154 號不起訴處分確定；同年又因施用毒品案件
    ，經本院裁定送觀察、勒戒後，因認有繼續施用毒品傾向，
    再經本院以89年度毒聲字第1506號裁定令入戒治處所施以強
    制戒治1 年，嗣經本院裁定停止戒治後，再經撤銷停止戒治
    ，而於91年6 月13日執行完畢。詎甲○○仍未戒除毒癮，復
    於95年7 月28日17時許，在其友人位於屏東縣潮州鎮○○街
    98 號4樓之4 住處內，以將海洛因加水置入針筒內注射之方
    式，施用第一級毒品海洛因1 次；甲○○另基於施用第二級
    毒品之犯意，於同年月28日，在前開地點，以將甲基安非他
    命置入玻璃球吸食器內加熱燒烤，再吸食其霧化氣體之方式
    ，施用第二級毒品甲基安非他命1 次。嗣於同日23時許，為
    警在上址執行另案搜索時查獲，並扣得注射針筒1 支及殘留
    第二級毒品甲基安非他命之殘渣袋1 個。案經屏東縣警察局
    潮州分局報告臺灣屏東地方法院檢察署檢察官偵查起訴。
二、前揭犯罪事實，業據被告甲○○坦承不諱，且其於95年7 月
    29日8 時50分許經警採尿送驗，檢驗結果確呈嗎啡（即海洛
    因代謝物）及甲基安非他命陽性反應，此有台灣檢驗科技股
    份有限公司濫用藥物尿液檢驗報告及屏東縣警察局潮州分局
    毒品案件受檢人尿液採證編號姓名對照表各1 紙附卷為憑，
    及注射針筒1 支、殘渣袋1 個扣案可佐；且上開殘渣袋經送
    驗後確均呈第二級毒品甲基安非他命陽性反應，亦有高雄醫
    學大學附設中和紀念醫院檢驗報告1 紙在卷可參，足證被告
    上開自白與事實相符，堪以採信。又被告前於89年間因施用
    毒品案件，經本院裁定送觀察、勒戒後，因認無繼續施用毒
    品之傾向，而於89年2 月11日執行完畢釋放，並經臺灣屏東
    地方法院檢察署檢察官以89年度毒偵字第154 號不起訴處分
    確定；同年又因施用毒品案件，經本院裁定送觀察、勒戒後
    ，因認有繼續施用毒品傾向，再經本院以89年度毒聲字第
    1506號裁定令入戒治處所施以強制戒治1 年，嗣經本院裁定
    停止戒治後，再經撤銷停止戒治，而於91年6 月13日執行完
    畢，有臺灣高等法院被告前案紀錄表、臺灣屏東地方法院檢
    察署刑案資料查註紀錄表暨全國施用毒品案件紀錄表各1 份
    在卷可稽。是被告於強制戒治執行完畢後，5 年以內再犯本
    件施用第一、二級毒品犯行，事證明確，堪以認定
三、查海洛因、甲基安非他命分別係毒品危害防制條例第2 條第
    2 項第1 款、第2 款所稱之第一級、第二級毒品，不得持有
    及施用，是核被告所為，係犯毒品危害防制條例第10條第1
    項、第2 項之施用第一級、第二級毒品罪。其施用前後持有
    第一、二級毒品之低度行為，應各為其施用之高度行為所吸
    收，均不另論罪。被告所犯前開2 罪，犯意各別、行為互殊
    ，應分論併罰。又被告前於89、90、91年間因違反毒品危害
    防制條例案件，分別經本院以89年度潮簡字第387 號判決判
    處有期徒刑4 月、以90年度易緝字第63號判決判處有期徒刑
    6 月，及以91年度訴字第259 號判決判處有期徒刑10月確定
    ，3 案接續執行，而於92年9 月9 日因縮短刑期假釋出獄付
    保護管束，嗣於92年10月25日保護管束期滿未經撤銷假釋，
    所餘刑期以已執行完畢論；又於93年間因違反毒品危害防制
    條例案件，經本院以93年度訴字第621 號判決判處有期徒刑
    1 年4 月確定，而於95年1 月27日因縮短刑期假釋出獄付保
    護管束，嗣於95年4 月17日保護管束期滿未經撤銷假釋，所
    餘刑期以已執行完畢論，有臺灣高等法院被告前案紀錄表1
    份為憑，其於有期徒刑執行完畢後，5 年以內故意再犯本件
    有期徒刑以上之2 罪，均為累犯，應依刑法第47條規定加重
    其刑。爰審酌被告前經觀察、勒戒及強制戒治後，復因施用
    毒品經多次判處罪刑及執行完畢，竟仍未戒除施用毒品之惡
    習，復施用第一、二級毒品，戕害身心甚鉅，惟念其施用毒
    品乃戕害自己之健康，尚未危及他人，且犯後坦承犯行之態
    度等一切情狀，分別量處如主文所示之刑，並定應執行之刑
    ；又檢察官就被告施用第一級毒品部分雖求處有期徒刑1 年
    2 月，本院斟酌上開說明之量刑理由，認該求刑稍嫌過重，
    附予敘明。至扣案如附表一所示之物，為被告所有用以施用
    海洛因之物，業據被告供承在卷，應依刑法第38條第1 項第
    2 款之規定沒收之；另扣案如附表二所示之物為被告施用甲
    基安非他命所用，且含第二級毒品甲基安非他命成分，已如
    前述，且因其上毒品量微難以析離，應依毒品危害防制條例
    第18條第1 項前段規定一併諭知沒收銷燬之。
據上論斷，應依刑事訴訟法第273 條之1 第1 項、第299 條第1
項前段，毒品危害防制條例第10條第1 項、第2 項、第18條第1
項前段，刑法第11條、第47條、第38條第1 項第2 款、第51 條
第5 款，判決如主文。
本案經檢察官陳川傑到庭執行職務。
中    華    民    國    95    年    10    月    12    日
                      刑事第五庭    法  官   李宜娟
附表一：注射針筒1支。
附表二：殘留第二級毒品甲基安非他命之殘渣袋1 個。
以上正本證明與原本無異。
如不服本判決應於收受本判決送達後10日內向本院提出上訴書狀
，其未敘述上訴理由者，並得於提起上訴後10日內向本院補提理
由書狀（均須按他造當事人之人數附繕本）「切勿逕送上級法院
」
中    華    民    國    95    年    10    月    12    日
                                    書記官   林香如
附錄本案論罪科刑法條
毒品危害防制條例第10條：
施用第一級毒品者，處6月以上5年以下有期徒刑。
施用第二級毒品者，處3年以下有期徒刑。


司法院資訊處製作；財團法人民間司法改革基金會備份。
